【裁判字號】    94,交易,86
【裁判日期】    950615
【裁判案由】    過失傷害
【裁判全文】
臺灣苗栗地方法院刑事判決               94年度交易字第86號
公  訴  人  臺灣苗栗地方法院檢察署檢察官
被      告  甲○○
上列被告因過失傷害案件，經檢察官提起公訴（94年度偵字第
3654號），本院判決如下：
    主  文
甲○○因過失傷害人，處拘役肆拾日，如易科罰金，以參佰元
折算壹日。
    事  實
一、甲○○於民國94年2 月23日16時25分許，騎乘車號BXQ-459
    號重型機車，沿苗栗縣公館鄉○○村○○道由北往南方向行
    駛，途經沿山道與東西橋口之鄉村道路○○路名）有號誌交
    岔路口，明知其遵行方向燈光號誌為紅燈，依道路交通安全
    規則第90條、第94條第3 項之規定，理應注意遵守道路交通
    號誌之指示，及注意車前狀況並隨時採取必要之安全措施，
    而依當時天候晴、路面乾燥無缺陷、視距良好且無障礙物等
    情形觀之，並無任何不能注意之情事。甲○○應注意能注意
    卻疏未注意，竟貿然闖紅燈直行穿越該交岔路口，適有丙○
    ○（被訴過失傷害部分，另為不起訴處分）駕駛車號2F-497
    8 號自用小客車，沿前揭鄉村道路由西往東方向正穿越該交
    岔路口，甲○○發現時已煞閃不及，其機車之車頭因而撞上
    丙○○車輛之左側車身，致丙○○受有頭部外傷、腦震盪、
    左臉擦挫傷之傷害，甲○○自己則受有下頷骨開放性骨折、
    右股骨開放性骨折、第12胸椎壓迫性骨折、頭部外傷之傷害
    。
二、案經丙○○訴由苗栗縣警察局苗栗分局報告臺灣苗栗地方法
    院檢察署檢察官偵查起訴。
    理  由
一、上開事實訊據被告甲○○矢口否認犯行，辯稱：伊並無過失
    云云。然查：
（一）本件車禍之告訴人確係因被告肇事致受有頭部外傷、腦震
      盪、左臉擦挫傷之傷害，業經告訴人於警訊、偵查中指訴
      歷歷，復有弘大醫院出具之診斷證明書1 紙在卷可稽。
（二）車禍之肇事原因，確係因為被告闖紅燈所致，亦據在場目
      擊之證人乙○○於警詢、偵查及審理中證述明確，與告訴
      人之指訴相符。而證人乙○○與告訴人及被告均素不相識
      ，只因適在現場而經警員延請為證，其立場客觀公平，並
      無瑕疵，其證述應屬可信。被告所辯並無過失云云，並無
      可採。
（三）按機車駕駛人於行車時應遵守交通號誌之規定，不得闖紅
      燈；且應注意車前狀況，隨時採取必要之安全措施，道路
      交通安全規則第90條第1 項、第102 條第1 項第11款、第
      94條第3 項分別定有明文，被告騎乘機車自應注意上述道
      路交通安全規定。而依當時路況為天候晴、路面乾燥無缺
      陷、視距良好且無障礙物，並無任何不能注意之情事，亦
      有道路交通事故現場圖及調查報告表各1 份、現場照片8
      張等附卷可憑，被告應注意能注意而不注意，致擅闖紅燈
      肇事，且造成告訴人受傷，顯然已違反道路交通安全規則
      而有過失，且該過失與告訴人間之受傷有相當因果關係。
      從而，本件罪證明確，被告過失犯行洵堪認定。
二、核被告甲○○所為，係犯刑法第284 條第1 項前段之過失傷
    害罪。爰審酌被告之過失程度、所生之危害、肇事後之態度
    及被害人之受傷非重，而被告本身於該肇事亦已受傷，且其
    受傷情形較諸告訴人尤重，在此事件業已受有相當大之教訓
    等一切情狀，判處如主文所示之刑，並諭知易科罰金之折算
    標準。
三、依刑事訴訟法第299 條第1 項前段，刑法第284 條第1 項前
    段、第41條第1 項前段、罰金罰鍰提高標準條例第1 條前段
    、第2 條，判決如主文。
本案經檢察官戴瑞麒到庭執行職務
中    華    民    國    95    年    6     月    15    日
                  刑事第二庭審判長法  官  林燦都
                                  法  官  羅貞元
                                  法  官  楊台清
以上正本證明與原本無異。
如不服本判決，應於判決送達後10日內向本院提出上訴狀（應抄
附繕本）。告訴人或被害人如對於本判決不服者，應具備理由請
求檢察官上訴，其上訴期間之計算係以檢察官收受判決正本之日
期為準。
                                  書記官  劉千瑄
中    華    民    國    95    年    6     月    15    日
附錄論罪科刑法條
刑法第284條第1項：
因過失傷害人者，處6 月以下有期徒刑，拘役或500 元以下罰金
，致重傷者，處1 年以下有期徒刑、拘役或500 元以下罰金。


司法院資訊處製作；財團法人民間司法改革基金會備份。
